

CONTACT

 $\overline{}$

armyabakouan@icloud.com

L

+216 51825607



armyabakouan.me



1001 Av. de la Gare, Tunis

EDUCATION

Ecole Supérieure Centrale Privée
d'Informatique et de Télécommunications
de Tunis

License en informatique & MultiMedia

BEIJING POLYTECH

Bachelor Digital media Art Design Completing in 2024

Prytanee Militaire de Kadiogo, Burkina Faso

Baccalauréat serie C

CERTIFICATIONS

- Linux Server Management and Security (University of Colorado System-coursera)
- INSPIRING AND MOTIVATING INDIVIDUALS (University of Michigan-coursera)
- Meta Front-End Developer Certificat Professionnel
- EFFECTIVE BUSINESS WEBSITES (HP Foundation)

Farid BAKOUAN

Junior fullstack Developer

Computer science and multimedia

A PROPOS

En tant que développeur, j'ai exploré le monde du numérique et de la programmation pendant trois enrichissantes années. Fort de deux années d'expérience, mes compétences s'étendent au développement web, mobile et logiciel, avec une expertise spécifique dans des technologies telles que NodeJs, Django, Flask, Symfony, ReactJs, React Native, Flutter et ElectronJs.

Mon engagement constant est de demeurer à la pointe des tendances technologiques émergentes. Mon parcours se distingue par une participation active à divers projets personnels en tant que freelance, ainsi qu'à des hackathons axés sur le développement de solutions innovantes.

Si vous souhaitez explorer plus en détail mes réalisations et compétences, je vous invite à consulter mon site web : armyabakouan.me, ainsi que mon profil GitHub.

EXPÉRIENCE PROFESSIONNELLE

Stage d'initiation à la vie professionnelle

YULCOM Technologies Jul. 2022 - Août 2022 (2mois)

Pendant mon stage de développement Web, j'ai travaillé avec des technologies telles que Flask, JavaScript, MongoDB, PostgreSQL et PHP. Mon rôle principal était d'apprendre à développer des fonctionnalités de sites Web en utilisant ces technologies. J'ai acquis une solide expérience dans le développement de composantes Web adaptatives et responsives, ainsi que dans la gestion des deadlines. J'ai également développé mes compétences en résolution de problèmes .

Stage de perfectionnement

YULCOM Technologies Jun. 2023 - Jul 2023 (2mois)

Pendant mon stage de développement web et mobile, j'ai travaillé avec des technologies telles que Flutter, React, MongoDB, PostgreSQL et PHP.

Mes tâches etaient essentiellement:

- -Effectuer des tests des applications avant le déploiement
- -Debeuguage du code source des applications mobile flutter
- -Developpement des fonctionalités d'appel d'API
- -Developpement des interfaces web
- -Egalement, développement d'applications fullstack à titre personnel supervisé par mes

COMPÉTENCES TECHNIQUES

- Langages de programmation: JavaScript (Node.js), Python (Django, Flask), Java, Dart, C#, R, C++
- **Développement web** : HTML, CSS, React, Symfony, ExpressJs
- **Développement mobile** : React Native, Flutter, Ionic
- Base de données : MongoDB, MySQL, MariaDB, PostgreSQL, DynamoDB, SQLite
- Outils: Git, Webpack
- Cloud Computing (AWS): Lambda, EC2, CodeCommit, RDS, S3, etc.
- Design : Figma, Adobe XD
- Project Management : Jira, Trello, SCRUM
- Autres: ElectronJS, SSO (Single Sign-On)

COMPÉTENCES PERSONNELLES

- Communication efficace, tant à l'oral qu'à l'écrit
- Esprit d'équipe et collaboration
- Adaptabilité face au changement
- Résolution de problèmes et prise d'initiatives
- · Gestion du temps et organisation
- Leadership et motivation d'équipe
- · Créativité et innovation
- Fiabilité dans le respect des délais
- Autonomie et prise de décision

Mis en place d'un système d'authentification SSO

Agence Nationale de Promotion des TIC

Aout. 2023 - Sept 2023(2mois)

Pendant mon stage je fus en charge de faire une etude pour l'implementation d'un SSO pour l'ensemble des services web, mobile etc... nationale (G-CLoud). Mes taches étaient entre autres:

- -Faire une etudes des process d'authentification des apps éventuellement existant
- -Faire un comparatif entre developper notre propre IDP ou customiser un IDP Open source
- -Etudes sur Keycloak et ses concurents
- -Configuration et formation sur keycloak en environement dev.
- -Implementation de différentes applications en integrants l'authentification via keycloak (notamment des application en REACT , ANGULAR cote frontend et Express , Django , SpringBoot , quarkus cote Backend.
- -Implementation d'un module custom de securité symfony et l'integrer en tant que firewall

Développement d'api Django pour une application de téléconsultation

Confledis France - remote

Aout. 2023 - Octobre 2023 (3mois)

En tant que développeur fullstack j'ai travaillé principalement sur l'api en django d'une application de téléconsultations "DOCTAHUB".

Mes taches étaient principalement:

- Cordonner les activités de ma squad et coacher les gens 3 développeurs de ma squad sur certains concept notamment les api et les systèmes de hooks react
- Optimisation du code backend deja existant
- Implementation des nouvelles fonctionnalités(consultation familiale, agenda du médecin etc...) de l'api conformément au backlog deja défini
- Fair des test d'api
- Implementation d'un system de hooks en react/typescript afin de créer une abstraction des requêtes api et faciliter le travail des front ends.
- Déploiement et maintenance de l'application vers aws lors des phases de tests

Développement multi-plateforme web pour allumi

Bénévolat au compte de AET-Bf (Association des anciens enfants de troupe du Burkina)

Octobre. 2023 - en cours

En tant lead dev, mon role essentiel est de coordonner les tâches de notre équipe de 4 développeurs en étroite collaboration avec le chef de projet dans les étapes de réalisation du projet (modélisations , développement, design etc....).

Mes taches sont entre autre:

- Designer les interfaces de l'application
- Intégrer l'application en react/typescript et de consommer les api

CENTRE D'INTERETS _____

Photographie

· Sport: Kickboxing

• Programmation de jeux 3D et VR

AWARDS

Feb 2023 | L'AMI, TJI-META HACKATHON

Certification of participation | Top 5

Aout 2023 | SOMMET DES LAUREATS INTERNATIONAUX

Trophée major de classe

Meta Hacker Cup's 2023

Round 2

Hackathon speciale One health

TeamSmart | rang 11/15

LANGUES

• Français

• Anglais: B2

Chinois (à l'université)